# 关于现金流量表中客户贷款及垫款净增加额

提问人：冯七七 时间：2017-02-04 11:03:58
求助，一家典当公司，如果本期客户贷款及垫款净增加额为负数，现金流量表是否仍然放在经营活动现金流出中的客户贷款及垫款净增加额？如果不是，放在哪个项目

回答人：chenyiwei
如果条件允许，可以在经营活动现金流入中设置“客户贷款和垫款净减少额”项目。如果不允许自行改变报表项目，则只能在这个项目中填写负数。

提问人：zengfengxia 时间：2017-02-20 15:02:11
陈版，金融企业与交易性金融资产相关的现金流应该如何填列？表格中只有处置以公允价值计量且其变动计入当期损益的金融资产净增加额，购买交易性金融资产的现金流出，持有资产的现金分红没看到相对应的项目？

回答人：chenyiwei
净增加额中已经包含了购买交易性金融资产的现金流出。持有的现金分红可以计入取得的利息收入。

提问人：我爱新视野 时间：2017-02-20 21:06:25
现金流量表项目中可以填写负数吗？

回答人：chenyiwei
如为负数可以在对向现金流项目中设置一个“净增加额”项目，但很多情况下格式不能自行调整，此时填写负数也是允许的，是无奈之举。